臺灣嘉義地方法院刑事判決

111年度訴字第479號
公  訴  人  臺灣嘉義地方檢察署檢察官
被      告  高士閎




上列被告因詐欺等案件，經檢察官提起公訴（111年度偵字第105
8、3411、3424、3681、6327、6597、8071號），被告於準備程
序中就被訴事實為有罪之陳述，經本院合議庭裁定由受命法官獨
任進行簡式審判程序，判決如下：
    主  文
甲○○犯如附表二所示之罪，各處如附表二所示之刑。
扣案之行動電話貳支、宅配通寄貨單伍張、宅急便寄貨單貳拾玖
張，均沒收之；未扣案之犯罪所得新臺幣壹佰貳拾捌萬壹仟陸佰
伍拾元，均沒收之，於全部或一部不能沒收或不宜執行沒收時，
追徵其價額。
    犯 罪 事 實
一、甲○○為成年人，其並無販售商品之真意，且可預見於網路上
    觀覽廣告後，向其聯繫購買商品之人可能為未滿18歲之少年
    ，甚至在黃○霖（民國95年生，真實姓名詳卷）與其聯絡時
    ，知悉黃○霖為未滿18歲之少年，竟意圖為自己不法之所有
    ，就如附表二編號1至6、8至20、22至26、28至50、52至83
    部分，基於以網際網路對公眾散布而詐欺取財之各別犯意、
    就如附表二編號7、21、27、51部分，基於成年人對少年以
    網際網路對公眾散布而詐欺取財之各別犯意，以其所有之行
    動電話2支，連結網際網路後，於FACEBOOK社群網站（下稱
    臉書）社團或MARKETPLACE買賣專區，張貼散布出售商品之
    不實貼文，並於如附表二所示之被害人觀看廣告後，以臉書
    、LINE與其聯絡時，佯稱可出售如附表二「佯稱販售物品」
    欄所示之物，並利用如附表一所示自己及不知情之他人所申
    設之金融帳戶、其於如附表二編號21、43至51、60至61、77
    所示街口支付所申設之帳號、不知情之蝦皮賣家所提供之蝦
    皮虛擬帳號、IBON繳費條碼設立之虛擬帳號作為匯款帳號後
    ，要求如附表編號二所示之被害人匯款至其所指定之帳戶，
    使其等陷於錯誤，依甲○○指示匯款至如附表二所示之帳戶內
    ，其中部分款項由甲○○提領出來；部分款項由不知情之帳戶
    所有人，依甲○○指示提領出來後購買遊戲、運彩點數後交給
    甲○○（就如附表二編號41部分，係利用不知情之少年黃○霖
    帳戶，使被害人匯入其款項後，再請其協助領出後代為購買
    遊戲點數給甲○○）；部分則做為甲○○向帳戶所有人或使用人
    支付購買遊戲點數、運彩點數、PARTYING陪玩交友軟體購買
    鑽石充值（下稱伴伴陪玩鑽石）之代價（被害人、甲○○於臉
    書、LINE所使用之暱稱、張貼文章之日期、佯稱販售物品、
    被害人匯款時間、金額、匯款之帳號等，均詳如表二所示）
    ，且為取信於如附表二所示之被害人，而填載宅配通寄貨單
    、宅急便寄貨單並拍照後，以LINE通訊軟體傳給被害人，然
    實際上並未出貨，或是寄送非被害人欲購買之物。
二、案經張軒豪、劉光恆、陳緯宸、徐翊豪、黃章俊、涂○宸、
    鄭堯嘉、姚人豪、王俊凱、唐逸璇、邱國峰、林明宜、楊文
    瑞、陳重運、王昭鴻、鐘聖博、陳穩、楊○恩、卓瑞凱、柯
    立威、蔡向柏、黃○霖、井俊凱、朱奕凡、陳建瑋、廖榮輝
    、黃昱誠、杜祈霖、歐華軍、秦碩亨、黃靖雯、葉宜修、游
    騰堯、楊奕儒、余中瀚、劉昆璉、張嘉倫、李之正、常庭豪
    、黃甚華、陳杰瑞、葉長霖、黃○傑、林主安、陳俊良、林
    培凱、吳謹彤、魏碧誼、莊之強、林宜汶、鄭宇博、陳家南
    、鄭宏偉、謝譯霈、洪士強、江偉麒、黃瑋笙、萬睿薰、黃
    靖容、王準、潘弘祥、沈煜瀚、葉宣彣、陳佳琪、陳光興、
    李育誠、湯亞融、楊博仲、張富昇、吳源豐訴由嘉義縣警察
    局移送偵辦；陳國俊訴由嘉義縣警察局、基隆市警察局第二
    分局、嘉義市政府警察局第二分局移送及報告；謝士揚訴由
    桃園市政府警察局中壢分局、嘉義縣警察局報告；鄭崴元訴
    由高雄市政府警察局鹽埕分局、嘉義縣警察局報告臺灣嘉義
    地方檢察署檢察官偵查起訴。 
    理  由
一、本件係經被告甲○○於準備程序當庭表示認罪，而經本院裁定
    以簡式審判程序加以審理，則依據刑事訴訟法第273條之2、
    同法第159條第2項之規定，不適用傳聞法則有關限制證據能
    力之相關規定。
二、上揭犯罪事實，業據被告於警詢、偵訊、本院聲羈庭訊問、
    移審庭調查、準備程序及審理時均坦承不諱（見嘉縣警刑科
    偵字第1110013775號卷，下稱警775號卷，第1-23頁；嘉縣
    警刑科偵字第1110039003號卷，下稱警003號卷，第1-28頁
    ；高市警鹽分偵字第11170044400號卷，下稱警400號卷，第
    3-9頁；111年度偵字第1058號卷，下稱偵1058號卷，第131-
    147、175-179頁；111年度偵字第6327號卷，下稱偵6327號
    卷，卷2-2第133-153、217-226、249-254頁；111年度聲羈
    字第67號卷第28-31頁；111年度訴字第479號卷，下稱訴卷
    ，卷一第42-44、355-356頁；訴卷卷二第33-88頁），並有
    下列證據可證：
(一)經附表三所列之被害人、告訴人、證人證述明確。
(二)復有被告土地銀行帳戶基本資料及客戶存款往來交易明細表
    （活存）、嘉義縣警察局刑事警察大隊偵辦某男涉嫌詐欺案
    之偵查報告、證人乙○○京城銀行帳戶基本資料及交易明細、
    通聯調閱查詢單、本院搜索票、搜索、扣押筆錄、扣押物品
    目錄表、被告與證人乙○○之LINE對話紀錄、扣案物品照片、
    臺灣嘉義地方檢察署公務電話紀錄單、嘉義地方檢察署檢察
    官111年度偵字第6519號不起訴處分書、臺灣臺東地方檢察
    署檢察官111年度偵字第2418號不起訴處分書、臺灣桃園地
    方檢察署檢察官111年度偵字第27223、27388、30444號不起
    訴處分書、111年度偵字第19655號不起訴處分書、臺灣宜蘭
    地方檢察署檢察官111年度偵字第2418號不起訴處分書、臺
    灣新北地方檢察署檢察官111年度偵字第29354、33422號不
    起訴處分書、臺灣新竹地方檢察署檢察官111年度偵字第364
    8、6662號不起訴處分書、臺灣基隆地方檢察署檢察官111年
    度偵字第4414號不起訴處分書、臺灣臺南地方法院少年法庭
    111年度少調字第132、153、232號裁定（見111年度偵字第6
    597號卷，下稱偵6597號卷，第17-36頁；110年度他字第214
    3號卷，下稱他卷，第7-9、57-65頁；警755號卷第488-493
    頁；警400號卷第95頁；111年度偵字第3411號卷，下稱偵34
    11號卷，第89頁；1058號卷第183-195頁；訴卷卷一第61-99
    頁；訴卷卷二第19-27頁)，及如附表三所載之書證在卷可參
    。
(三)另有行動電話2支、宅配通寄貨單5張、宅急便寄貨單29張扣
    案可證，足認被告之自白與事實相符。
(四)被告為84年生，為如附表二編號7、21、27、41、51行為時
    係成年人，告訴人涂○宸為93年生、告訴人黃○霖、楊○恩為9
    5年生、告訴人黃○傑為94年生，其等於如附表二編號7、21
    、27、51所示時間遭被告詐騙而匯款時，告訴人黃○霖遭被
    告利用詐騙如附表三編號41所示之告訴人楊奕儒時，均為未
    滿18歲之少年，此有個人戶籍資料（完整姓名）查詢結果4
    份、被告戶籍資料1份在卷可查（見訴卷卷一第371-377頁；
    警775號卷第505頁），被告於本院準備程序時亦供稱：黃○
    霖有跟我說他唸國三，我沒想那麼多就繼續騙他，也利用他
    的帳戶騙其他人，我也不管被害人是否滿18歲等語（見訴卷
    卷一第355頁），且依被告與告訴人黃○霖之LINE對話紀錄，
    被告在與告訴人黃○霖LINE對話中，即已知悉告訴人黃○霖當
    時就讀國中三年級（見他卷第52頁），然被告仍繼續詐騙告
    訴人黃○霖，並利用告訴人黃○霖之金融帳戶詐騙告訴人楊奕
    儒，於告訴人楊奕儒匯款至告訴人黃○霖帳戶後，請其協助
    提領款項後代為繳費購買遊戲點數，顯然被告具有故意對少
    年即告訴人黃○霖犯罪、利用少年告訴人黃○霖犯罪之故意，
    且更足徵其可預見與其聯絡購買物品之告訴人涂○宸、楊○恩
    、黃○傑為未滿18歲之少年，然具有對於少年即告訴人涂○宸
    、楊○恩、黃○傑為詐欺取財亦不違背其本意之不確定故意。
    公訴意旨認為難認被告具有對少年犯罪之故意，尚有誤會。
(五)綜上所述，本件事證明確，被告之犯行均堪予認定。
三、論罪科刑：
(一)核被告就如附表二編號1至6、8至20、22至26、28至50、52
    至83部分所為，均係犯刑法第339條之4第1項第3款之以網際
    網路對公眾散布詐欺取財罪；就如附表二編號7、21、27、5
    1部分所為，則犯兒童及少年福利與權益保障法第112條第1
    項之成年人故意對少年以網際網路對公眾散布詐欺取財罪。
  1.公訴意旨認被告就就如附表二編號7、21、27、51部分所為
    ，僅犯刑法第339條之4第1項第3款之以網際網路對公眾散布
    犯詐欺取財罪，尚有誤會，惟其基本社會事實同一，應予變
    更起訴法條（已當庭告知所犯法條，見訴卷卷一第354頁）
    。
  2.被告就如附表二編號9至20、22至33、35至83部分，分別利
    用如附表二「被害人匯款至甲○○指定之帳號」欄中所載帳戶
    申請人、蝦皮賣家為本件犯行，均為間接正犯。
  3.被告就如附表二編號2、15、18、20至21、30、32至34、37
    至39、43、47、53、58、63至64、66至67、72、77、79部分
    ，其先後同一告訴人或被害人，使其等前後數次匯款至被告
    所指定之金融帳戶，被告均係基於同一以網際網路對公眾散
    布詐欺取財之犯意（就如附表三編號21部分，則基於同一成
    年人故意對少年以網際網路對公眾散布犯詐欺取財之犯意）
    ，而於密切接近之時間及同地實行，各行為之獨立性極為薄
    弱，依一般社會健全觀念，在時間差距上，難以強行分開，
    應視為數個舉動之接續施行，合為包括之一行為予以評價為
    接續犯，而均僅成立一罪。
  4.被告所犯以網際網路對公眾散布詐欺取財罪79罪；成年人故
    意對少年以網際網路對公眾散布詐欺取財罪4罪，犯意各別
    ，行為互殊，應予分論併罰。
  5.公訴意旨雖就如附表二編號15部分，未敘及告訴人楊文瑞遭
    詐騙後，亦於110年11月26日16時14分許匯款新臺幣（下同
    ）6,500元至被告指定帳戶，然此部分如構成犯罪，與檢察
    官起訴並經本院認定有罪之部分，有接續犯之單純一罪關係
    ，為起訴效力所及，本院自應併予審理。
(二)加重部分：被告為成年人，就如附表二編號7、21、27、51
    部分，故意對少年犯以網際網路對公眾散布犯詐欺取財罪，
    均應依兒童及少年福利與權益保障法第112條第1項前段規定
    ，於刑法第339條之4第1項第3款之法定刑加重其刑；就如附
    表二編號41部分，利用少年犯以網際網路對公眾散布犯詐欺
    取財罪，應依兒童及少年福利與權益保障法第112條第1項前
    段規定加重其刑。
(三)爰審酌：
　1.被告年輕卻不思正途獲取財物，利用網際網路貼文佯稱販售
    物品之方式，詐騙如附表二所示之被害人、告訴人，於9個
    月間即詐騙80餘人（尚不包含於其他法院審理判決、尚在偵
    查中或是未提告之被害人），各次犯罪之手段、所詐騙被害
    人之金額。
　2.被告於犯如附表二編號1至42所示之犯行後，業經檢察官於1
    11年1月12日訊問，被告坦承犯行（偵1058號卷第131-148頁
    ），則被告經此即應知所警惕，避免再犯，然被告隨即自11
    1年1月26日起，陸續犯下如附表二編號43至83所示之犯行，
    且此後41次均利用不知情之他人帳戶，用以購買遊戲、運彩
    點數或交友；而其利用他人之金融帳戶或虛擬帳戶等，使遭
    被告利用之他人亦遭被害人提告，甚至部分被害人因遭被告
    利用其帳戶詐騙其他被害人，而多次往返警局，手段實屬惡
    劣，且浪費司法資源。
　3.被告犯後坦承犯行，態度尚可，部分款項已賠償如附表二所
    示之被害人、告訴人，即其自陳高職畢業之智識程度、未婚
    ，擔任物流司機，與母親同住等一切情狀，分別量處如附表
    二所示之刑，並考量其尚有其他案件另案偵查、審理中，故
    不於本案定其應執行刑。
四、沒收：
(一)扣案之存摺3本、證人乙○○之提款卡1張、行動電話2支、宅
    配通寄貨單5張、宅急便寄貨單29張：
　1.其中行動電話2支、宅配通寄貨單5張、宅急便寄貨單29張，
    為被告所有供犯罪所用之物，業據被告於本院審理時供承在
    卷（見訴卷卷二第49頁），應均依刑法第38條第2項前段規
    定宣告沒收之
　2.提款卡1張為證人乙○○所有，並非被告所有，爰不另為沒收
    之諭知。
　3.存摺3本，其中1本為被告臺灣銀行存摺，並未使用於本案，
    亦非違禁物，爰不另為沒收之諭知；另2本為被告土地銀行
    之存摺，而本件被告有使用土地銀行帳戶作為被害人匯款之
    帳戶，然本院考量存摺僅係用以記錄交易明細，且容易申請
    ，如予以宣告沒收，並不具刑法上之重要性，爰不另為沒收
    之諭知。
(二)被告為本件犯行之犯罪所得，共計152萬9,460元，其中24萬
    7,810元已返還與被害人、告訴人（還款金額詳如附表二所
    示），此經告訴人劉光恆、楊文瑞、謝士揚、游騰堯、楊奕
    儒、李之正、葉長霖、林主安、陳俊良、鄭宇博、洪士強、
    章秀珍於警詢實證述明確（警775號卷第61、186、425、429
    頁；警003號卷第31、86、118、141-143、210-211、239、2
    84-285頁），並有臺灣嘉義地方檢察署公務電話紀錄單7份
    、證人乙○○京城銀行帳戶客戶提存紀錄單、被告土地銀行帳
    戶客戶存款往來交易明細表各1份、內政部警政署反詐騙諮
    詢專線紀錄表2份、陽信商業銀行匯款收執聯5份存卷可參（
    見偵1058號卷第183-195頁；他卷第59-62頁；偵6597號卷第
    32-34頁；警003號卷第206、275頁；訴卷卷二第13-17頁）
    ，故上開款項已均發還給如附表二編號所示之部分被害人、
    告訴人，爰均不另為沒收或追徵價額之諭知；至於其餘之12
    8萬1,650元，既未扣案，亦未發還給其餘被害人、告訴人，
    爰依刑法第38條之1第1項前段規定宣告沒收之，於全部或一
    部不能沒收或不宜執行沒收時，依同條第3項規定追徵其價
    額。
據上論斷，應依刑事訴訟法第273條之1第1項、第299條第1項前
段、第300條（僅記載程序法條），判決如主文。
本案經檢察官林俊良提起公訴，檢察官陳則銘到庭執行職務。
中　　華　　民　　國　　111 　年　　10　　月　　17　　日
                  刑事第二庭    法　官　吳育汝
以上正本證明與原本無異。
如不服本判決應於收受判決後20日內向本院提出上訴書狀，並應
敘述具體理由；其未敘述上訴理由者，應於上訴期間屆滿後20日
內向本院補提理由書（均須按他造當事人之人數附繕本）「切勿
逕送上級法院」。告訴人或被害人如對於本判決不服者，應具備
理由請求檢察官上訴，其上訴期間之計算係以檢察官收受判決正
本之日期為準。　　　　　　　　　
中　　華　　民　　國　　111 　年　　10　　月　　17　　日
                                書記官  黃士祐
附錄論罪科刑法條：
兒童及少年福利與權益保障法第112條：
成年人教唆、幫助或利用兒童及少年犯罪或與之共同實施犯罪或
故意對其犯罪者，加重其刑至二分之一。但各該罪就被害人係兒
童及少年已定有特別處罰規定者，從其規定。
對於兒童及少年犯罪者，主管機關得獨立告訴。
中華民國刑法第339條之4：
犯第339條詐欺罪而有下列情形之一者，處1年以上7年以下有期
徒刑，得併科1百萬元以下罰金：
一、冒用政府機關或公務員名義犯之。
二、三人以上共同犯之。
三、以廣播電視、電子通訊、網際網路或其他媒體等傳播工具，
    對公眾散布而犯之。
前項之未遂犯罰之。
附表一：所使用之金融帳戶（不含甲○○之街口帳戶、IBON條碼帳
戶及蝦皮賣場虛擬帳號）
詐騙款項匯入之帳號 申請人 簡稱 備註 000-000000000000 甲○○ 甲○○土地銀行帳戶  000-000000000000 乙○○ 乙○○帳戶 乙○○所涉幫助詐欺等犯嫌，經臺灣嘉義地方檢察署檢察官以111年度偵字第6519號、臺灣桃園地方檢察署檢察官以111年度偵字第27223、27388、30444號為不起訴處分 000-000000000000 陳宇凡 陳宇凡帳戶 陳宇凡所涉幫助詐欺等犯嫌，經臺灣新竹地方檢察署檢察官以111年度偵字第3648、6662號為不起訴處分 000-0000000000000 林育興 林育興帳戶 林育興所涉幫助詐欺等犯嫌，經臺灣臺東地方檢察署檢察官以111年度偵字第1141號為不起訴處分 000-00000000000000 陳映愷 陳映愷帳戶  000-000000000000  薛松壹 薛松壹帳戶  000-000000000000 茅宥晟 茅宥晟帳戶 茅宥晟所涉幫助詐欺等犯嫌，經臺灣桃園地方檢察署檢察官以111年度偵字第27388、30444號為不起訴處分 000-000000000000 謝佩芮 謝佩芮帳戶 謝佩芮所涉幫助詐欺等犯嫌，經臺灣桃園地方檢察署檢察官以111年度偵字第27223、27388號為不起訴處分 000-000000000000 陳穩 陳穩帳戶 陳穩所涉幫助詐欺等犯嫌，經臺灣宜蘭地方檢察署檢察官以111年度偵字第2418號為不起訴處分 000-00000000000000 黃昱誠 黃昱誠帳戶 黃昱誠所涉幫助詐欺等犯嫌，經臺灣新北地方檢察署檢察官以111年度偵字第29354、33422號為不起訴處分 000-000000000000 陳建宏 陳建宏帳戶 陳建宏所涉幫助詐欺等犯嫌，經臺灣新竹地方檢察署檢察官以111年度偵字第3648、6662號為不起訴處分 000-000000000000 林益瑭 林益瑭帳戶 林益瑭所涉幫助詐欺等犯嫌，經臺灣基隆地方檢察署檢察官以111年度偵字第4414號為不起訴處分 000-00000000000000 游騰堯 游騰堯帳戶 游騰堯所涉幫助詐欺等犯嫌，經臺灣桃園地方檢察署檢察官以111年度偵字第19655號、111年度偵字第27223、27388、30444號為不起訴處分 000-00000000000000 黃○霖 黃○霖帳戶 黃○霖所涉觸犯幫助詐欺等刑罰法律，經臺灣臺南地方法院少年法庭以111年度少調字第132、153、232號為不付審理裁定 000-000000000000 黃建文 黃建文帳戶  000-000000000000 陳世偉 陳世偉帳戶  000-000000000000 楊可欣 楊可欣帳戶  000-000000000000 翁翊暉 翁翊暉土地銀行帳戶  000-000000000000 林柏安 林柏安帳戶  000-0000000000000 余抒紜 余抒紜帳戶  000-000000000000 翁翊暉 翁翊暉連線銀行帳戶  000-000000000000 沈啟仁 沈啟仁帳戶  
附表二：甲○○詐騙對象、金額、所犯之罪及所處之刑
編號 被害人（有無提告） 甲○○臉書、LINE暱稱 張貼文章日期、社團 佯稱販售物品 被害人匯款時間 被害人匯款金額 被害人匯款至甲○○指定之帳號 已賠償金額 所犯之罪及所處之刑     被害人與甲○○聯絡時間        1 張軒豪（提告） 臉書暱稱「甲○○」、LINE暱稱「閎」 110年9月16日13時55分前某時、電腦硬體買賣社團 顯示卡 110年9月16日20時13分 7,000元 甲○○土地銀行帳戶 -- 甲○○犯以網際網路對公眾散布詐欺取財罪，處有期徒刑壹年。     110年9月16日13時55分        2 朱冠宇 臉書「高先生」 110年9月28日13時56分前某時、不詳社團 顯示卡 110年9月28日13時56分 5,000元 甲○○土地銀行帳戶 1萬5,000元 甲○○犯以網際網路對公眾散布詐欺取財罪，處有期徒刑壹年。     10年9月28日13時56分前某時  110年10月1日19時25分 1萬元     3 劉光恆（提告） 臉書暱稱「「SEN SEN」、LINE暱稱「閎」 110年10月7日17時43分前某時、電腦硬體買賣社團 顯示卡 110年10月7日17時43分 6,000元 甲○○土地銀行帳戶 6,000元 甲○○犯以網際網路對公眾散布詐欺取財罪，處有期徒刑壹年。     110年10月7日17時43分前某時        4 陳緯宸（提告） 臉書暱稱「林森」、LINE暱稱「HONG」 110年10月9日11時42分前某時、不詳社團 電腦主機 110年10月9日11時42分 1萬元 甲○○土地銀行帳戶 -- 甲○○犯以網際網路對公眾散布詐欺取財罪，處有期徒刑壹年。     110年10月9日11時42分前某時        5 徐翊豪（提告） 臉書暱稱「林森」、LINE暱稱「HONG」 110年10月9日23時59分前某時、全臺最大電腦商城社團 顯示卡 110年10月9日23時59分 2萬5,000元 甲○○土地銀行帳戶 -- 甲○○犯以網際網路對公眾散布詐欺取財罪，處有期徒刑壹年。     110年10月9日23時59分前某時        6 黃章俊（提告） 臉書暱稱「林森」、LINE暱稱「閎」 110年10月10日9時30分前某時、二手中古電腦零組件桌機筆電買賣區社團 電腦主機 110年10月10日9時30分 5,000元 甲○○土地銀行帳戶 5,000元 甲○○犯以網際網路對公眾散布詐欺取財罪，處有期徒刑壹年。     110年10月10日9時30分前某時        7 涂○宸（93年生，真實姓名詳卷）（提告） 臉書暱稱「高芸芸」 110年10月11日15時2分前某時、電腦硬體買賣社團 顯示卡 110年10月11日15時2分 2萬7,500元 甲○○土地銀行帳戶 -- 甲○○成年人對少年犯以網際網路對公眾散布詐欺取財罪，處有期徒刑壹年壹月。     110年10月11日15時2分前某時        8 鄭堯嘉（提告） 臉書暱稱「高芸芸」 110年10月15日16時48分前某時、不詳社團 顯示卡 110年10月15日16時48分 3,000元 甲○○土地銀行帳戶 -- 甲○○犯以網際網路對公眾散布詐欺取財罪，處有期徒刑壹年。     110年10月15日16時48分前某時        9 李冠霖 臉書暱稱不詳 110年10月30日20時29分前某時、不詳社團 顯示卡 110年10月30日20時29分 3,000元 乙○○帳戶 -- 甲○○犯以網際網路對公眾散布詐欺取財罪，處有期徒刑壹年。     110年10月30日20時29分前某時        10 姚人豪（提告） 臉書暱稱「SEN SEN」 110年11月7日11時12分前某時、PS5.PS4.XBOX.SWITCH二手遊戲光碟.主機.邊販賣區社團 PS5主機及遊戲光碟10片 110年11月7日11時12分 2萬1,000元 乙○○帳戶 -- 甲○○犯以網際網路對公眾散布詐欺取財罪，處有期徒刑壹年。     110年11月7日11時12分前某時        11 王俊凱（提告） 臉書暱稱「SEN SEN」 110年11月9日18時56分前某時、switch二手交易社團 SWITCH遊戲機與卡片 110年11月9日18時57分 6,000元 乙○○帳戶 -- 甲○○犯以網際網路對公眾散布詐欺取財罪，處有期徒刑壹年。     110年11月9日18時56分前某時        12 唐逸璇（提告） 臉書暱稱「邱瑋堯」、LINE暱稱「HONG」 110年11月15日9時45分前某時、PS5主機遊戲周邊全台交易版社團 PS5主機及遊戲光碟 110年11月15日12時10分 1萬9,000元 乙○○帳戶 -- 甲○○犯以網際網路對公眾散布詐欺取財罪，處有期徒刑壹年。     110年11月15日9時45分        13 邱國峰（提告） 臉書暱稱「邱瑋堯」 110年11月17日10時6分前某時、 PS4.PS3 Wii   X BOX 二手遊戲光碟.主機.周邊販賣區社團 PS5 110年11月17日11時56分 2萬1,750元 乙○○帳戶 -- 甲○○犯以網際網路對公眾散布詐欺取財罪，處有期徒刑壹年。     110年11月17日10時6分前某時        14 林明宜（提告） 臉書暱稱「高靖峰」 110年11月21日8時6分前某時、PS4.PS3 Wii X BOX二手遊戲光碟.主機.周邊販賣區社團 PS5主機 110年11月21日8時6分 1萬元 乙○○帳戶 -- 甲○○犯以網際網路對公眾散布詐欺取財罪，處有期徒刑壹年。     110年11月21日8時6分前某時        15 楊文瑞（提告） 臉書暱稱「高靖峰」 110年11月21日8時32分前某時、電腦硬體買賣社團 顯示卡 110年11月21日8時32分 6,500元 乙○○帳戶 1萬3,000元 甲○○犯以網際網路對公眾散布詐欺取財罪，處有期徒刑壹年。     110年11月21日8時32分前某時  110年11月26日16時14分 6,500元     16 陳重運（提告） 臉書暱稱「高靖峰」、LINE暱稱「HONG」 110年11月21日8時前某時、電腦硬體買賣社團 顯示卡 110年11月21日8時32分 2萬元 乙○○帳戶 2萬元 甲○○犯以網際網路對公眾散布詐欺取財罪，處有期徒刑壹年。     110年11月21日8時14分前某時        17 王昭鴻（提告） 臉書暱稱「高芸芸」 110年11月21日21時40分、不詳社團 顯示卡 110年11月21日21時57分 1萬1,060元 乙○○帳戶 1萬1,060元 甲○○犯以網際網路對公眾散布詐欺取財罪，處有期徒刑壹年。     110年11月21日21時57分前某時        18 魏呈祐 臉書、LINE暱稱「HONG」 110年11月22日14時57分前某時、電腦硬體買賣社團 顯示卡 110年11月22日14時57分 500元 乙○○帳戶 1萬5,000元 甲○○犯以網際網路對公眾散布詐欺取財罪，處有期徒刑壹年。     110年11月22日14時57分前某時  110年11月22日21時08分 1萬4,500元     19 鐘聖博（提告） 臉書Markplace、暱稱「林凱威」 110年11月23日0時15分前某時、臉書Markplace 顯示卡 110年11月23日0時15分 1萬5,250元 乙○○帳戶 -- 甲○○犯以網際網路對公眾散布詐欺取財罪，處有期徒刑壹年。     110年11月23日0時15分前某時        20 陳穩（提告） 臉書暱稱「鄧翔佳」、LINE暱稱「HONG」 110年11月22日17時前某時、電腦硬體買賣社團 顯示卡 110年11月22日18時26分（起訴書誤載為27分） 7,500元 陳宇凡帳戶 -- 甲○○犯以網際網路對公眾散布詐欺取財罪，處有期徒刑壹年。       110年11月24日14時49分（起訴書誤載為29分） 7,500元 乙○○帳戶       110年11月22日18時27分前某時  110年12月1日16時4分 2,000元 林育興帳戶    21 楊○恩（95年生，真實姓名詳卷）（提告） 臉書Marketplace、暱稱「高芸芸」 110年10月18日15時27分前某時、臉書Marketplace PS4遊戲主機 110年10月18日15時27分 3,000元 甲○○街口帳號 5,500元 甲○○成年人對少年犯以網際網路對公眾散布詐欺取財罪，處有期徒刑壹年壹月。       110年10月18日23時2分 1,000元 甲○○街口帳號       110年10月18日15時27分前某時             110年10月27日18時3分 1,500元 IBON繳費條碼(第三段條碼Z00000000000000)    22 卓瑞凱（提告） 臉書暱稱「高芸芸」「高芸」、LINE暱稱「閎」 110年10月18日前某時、自行車-公路車二手全新買賣社團 公路車HASA CRX 110年10月20日22時29分 2萬元 陳映愷帳戶（購買伴伴陪玩鑽石） 2萬元 甲○○犯以網際網路對公眾散布詐欺取財罪，處有期徒刑壹年。     110年10月18日22時48分        23 鄭崴元（提告） 臉書暱稱「高芸芸」、LINE暱稱「HONG」 110年11月12日16時38分前某時、PS4.PS3 Wii X BOX二手遊戲光碟.主機.周邊販賣區社團 PS5、無線控制器及6片遊戲光碟片 110年11月12日20時24分（起訴書誤載為32分） 2萬250元 薛松壹帳戶（購買遊戲點數） -- 甲○○犯以網際網路對公眾散布詐欺取財罪，處有期徒刑壹年。     110年11月12日16時38分前某時        24 柯立威（提告） 臉書暱稱「林凱威」、LINE暱稱「HONG（顯卡）」 110年11月22日20時許前某時、電腦硬體買賣社團 顯示卡 110年11月22日21時2分 1萬5,250元 茅宥晟帳戶（購買遊戲點數） -- 甲○○犯以網際網路對公眾散布詐欺取財罪，處有期徒刑壹年。     110年11月22日21時2分前某時        25 蔡向柏（提告） 臉書暱稱「林凱威」 110年11月22日17時前某時、電腦硬體買賣社團 顯示卡 110年11月22日23時 5,000元 茅宥晟帳戶（購買遊戲點數） 2,000元 甲○○犯以網際網路對公眾散布詐欺取財罪，處有期徒刑壹年。     110年11月22日17時        26 鄒義恆 臉書暱稱不詳 110年11月27日21時50分前某時、不詳社團 顯示卡 110年11月27日21時50分 1萬4,250元 茅宥晟帳戶（購買遊戲點數） 1萬4,250元 甲○○犯以網際網路對公眾散布詐欺取財罪，處有期徒刑壹年。     110年11月27日21時50分前某時        27 黃○霖（95年生，真實姓名詳卷）（提告） 臉書暱稱「莊宏斌」 110年12月15日22時33分前某時、販賣二手店、筆電、顯卡等社團 顯示卡 110年12月15日22時33分 1,000元 謝佩芮帳戶（購買遊戲點數） 1,000元 甲○○成年人對少年犯以網際網路對公眾散布詐欺取財罪，處有期徒刑壹年壹月。     110年12月15日22時33分前某時        28 井俊凱（提告） 臉書暱稱「莊宏斌」 110年12月20日10時前某時、顯示卡買賣社團 顯示卡 110年12月20日17時 6,000元 謝佩芮帳戶（購買遊戲點數） -- 甲○○犯以網際網路對公眾散布詐欺取財罪，處有期徒刑壹年。     110年12月20日12時11分前某時        29 朱奕凡（提告） 臉書暱稱「莊宏斌」 110年12月23日0時前某時、不詳社團 顯示卡 110年12月23日1時37分 1萬4,000元 陳穩帳戶（甲○○再請陳穩於同日1時38分領出後協助代為前往便利商店，依甲○○指定之繳費代碼，繳費購買1萬4,000元之遊戲運彩點數） -- 甲○○犯以網際網路對公眾散布詐欺取財罪，處有期徒刑壹年。     110年12月23日1時38分前某時        30 陳建瑋（提告） 臉書暱稱「蔡意恆」、LINE暱稱「HONG」 110年12月24日16時34分前某時、不詳社團 顯示卡 110年12月24日16時34分 2萬元 陳穩帳戶（甲○○再請陳穩於同日17時12分、19時22分許領出2萬元、2萬元後，協助代為前往便利商店，依甲○○指定之繳費代碼，繳費購買共4萬元之遊戲運彩點數） -- 甲○○犯以網際網路對公眾散布詐欺取財罪，處有期徒刑壹年壹月。       110年12月24日19時16分 2萬元        110年12月24日16時34分前某時  110年12月27日19時29分（起訴書誤載為39分） 4萬元 黃昱誠帳戶（甲○○再請黃昱誠於110年12月27日19時43分、111年1月1日22時領出後，協助前往便利商店，依甲○○指定之繳費代碼，繳費購買4萬元、5萬元之遊戲運彩點數）         111年1月1日21時37分 5萬元     31 廖榮輝（提告） 臉書暱稱「邱瑋堯」 110年12月25日6時33分前某時、不詳社團 顯示卡 110年12月25日12時49分 1萬3,000元 陳穩帳戶（甲○○再請陳穩提供無卡提款權限，由甲○○於同日12時56分於ATM提款1萬3,000元） 1萬3,000元 甲○○犯以網際網路對公眾散布詐欺取財罪，處有期徒刑壹年。     110年12月25日6時33分前某時        32 黃昱誠（提告） 臉書暱稱「蔡意恆」、LINE暱稱「HONG」 110年9月24日13時30分前某時、不詳社團 顯示卡 110年9月24日14時25分 4,000元 甲○○土地銀行帳戶 1萬8,000元 甲○○犯以網際網路對公眾散布詐欺取財罪，處有期徒刑壹年。       110年10月5日19時46分 3,000元          110年10月27日18時7分 3,000元 乙○○帳戶       110年9月24日13時30分前某時  110年10月29日17時35分 2,000元          110年11月29日19時22分 3,000元 茅宥晟帳戶（購買遊戲點數）         110年12月1日16時42分 3,000元 陳建宏帳戶（購買遊戲點數）    33 杜祈霖（提告） 臉書暱稱「高翔宙」、LINE暱稱「HONG」 110年10月11日22時51分前某時、不詳社團 顯示卡 110年10月11日22時51分 1萬2,500元 甲○○土地銀行帳戶 -- 甲○○犯以網際網路對公眾散布詐欺取財罪，處有期徒刑壹年。     110年10月11日22時51分前某時  110年10月12日19時24分（起訴書誤載為51分） 2萬5,000元          110年10月13日21時33分（起訴書誤載為38分） 1萬2,000元          110年10月18日21時38分 1萬5,000元 乙○○帳戶         110年10月26日22時40分 6,000元     34 歐華軍（提告） 臉書暱稱「蔡意恆」 110年9月16日18時7分前某時、電腦硬體買賣社團 顯示卡 110年9月16日18時7分 6,720元 甲○○土地銀行帳戶 -- 甲○○犯以網際網路對公眾散布詐欺取財罪，處有期徒刑壹年。       110年9月21日18時59分 7,000元        110年9月16日18時7分  110年9月23日18時30分 9,000元          110年9月23日18時49分 1萬1,000元     35 秦碩亨（提告） 臉書暱稱「蔡意恆」 110年11月8日12時1分前某時、NINTENDO SWITCH二手交易區社團 SWITCH遊戲機 110年11月8日12時1分 6,250元 乙○○帳戶 -- 甲○○犯以網際網路對公眾散布詐欺取財罪，處有期徒刑壹年。     110年11月8日12時1分前某時        36 黃靖雯（提告） 臉書暱稱「蔡意恆」、「SEN SEN」 110年11月8日14時59分前某時、NINTENDO SWITCH二手主機.遊戲社團 SWITCH遊戲機 110年11月8日14時59分 6,250元 乙○○帳戶 -- 甲○○犯以網際網路對公眾散布詐欺取財罪，處有期徒刑壹年。     110年11月8日14時59分        37 葉宜修（提告） 臉書暱稱「蔡意恆」、LINE暱稱「HONG」 110年9月初、電腦硬體買賣社團 顯示卡 110年9月17日22時57分 8,000元 甲○○土地銀行帳戶 -- 甲○○犯以網際網路對公眾散布詐欺取財罪，處有期徒刑壹年。     110年9月17日22時57分前某時  110年10月25日11時16分 2,000元 乙○○帳戶         110年10月25日11時38分 4,000元     38 陳國俊（提告） 臉書暱稱「蔡意恆」、LINE暱稱「HONG」 110年9月16日22時56分前某時、、不詳社團 顯示卡 110年9月16日23時26分 6,000元 林益瑭帳戶（購買遊戲點數） -- 甲○○犯以網際網路對公眾散布詐欺取財罪，處有期徒刑壹年。       110年9月19日23時 9,000元        110年9月16日22時56分             110年10月02日13時35分（起訴書誤載為32分） 9,000元 甲○○土地銀行帳戶    39 謝士揚（提告） 臉書暱稱「莊宏斌」（之後更名「鄭凱霖」） 110年12月18日14時51分前某時、不詳社團 PS5（含遊戲片6片、手把3個） 110年12月18日16時49分 8,000元 游騰堯帳戶（甲○○再請游騰堯於110年12月18日19時5分許領出1萬2,000元後，協助於同日代為前往便利商店，依甲○○指定之繳費代碼，繳費購買1萬2,000元之遊戲點數） 1萬2,000元 甲○○犯以網際網路對公眾散布詐欺取財罪，處有期徒刑壹年。     110年12月18日14時51分             110年12月18日17時30分 4000元     40 游騰堯（提告） 臉書暱稱「高芸芸」 110年11月19日19時20分前某時、Nintendo Switch二手交易區 SWITCH遊戲機 110年11月19日19時20分 6,000元 茅宥晟帳戶（購買遊戲點數） 6,000元 甲○○犯以網際網路對公眾散布詐欺取財罪，處有期徒刑壹年。     110年11月19日19時20分前某時        41 楊奕儒（提告） 臉書暱稱「莊宏斌」、LINE暱稱「HONG」 110年12月15日23時14分前某時、電腦硬體買賣社團 顯示卡 110年12月15日23時14分 1萬2,060元 黃○霖帳戶（甲○○再請黃○霖領出後協助於同日23時34分許，代為前往全家便利商店，依甲○○指定之繳費代碼，繳費購買1萬2,000元之遊戲點數） 3,000元 甲○○成年人利用少年犯以網際網路對公眾散布詐欺取財罪，處有期徒刑壹年壹月。     110年12月15日23時14分前某時        42 余中瀚（提告） 臉書暱稱「鄭凱霖」、LINE暱稱「HONG」 110年12月20日12時47分前某時、不詳社團 顯示卡 110年12月20日12時47分 2萬7,000元 謝佩芮帳戶（購買伴伴陪玩鑽石） -- 甲○○犯以網際網路對公眾散布詐欺取財罪，處有期徒刑壹年。     110年12月20日12時47分前某時        43 劉昆璉（提告） 臉書暱稱「高翔宙」、「莊凱翔」 111年1月26日16時49分前某時、電腦.PC零組件.筆電/二手/全新 拍賣社團 顯示卡 111年1月26日16時49分 1萬5,000元 000-0000000000000000(蝦皮虛擬帳戶，蝦皮帳號賣家：朱惠玉) (購買運彩遊戲幣) -- 甲○○犯以網際網路對公眾散布詐欺取財罪，處有期徒刑壹年壹月。     111年1月26日16時49分前某時  111年2月3日8時8分 1萬4,000元 000-0000000000000000(蝦皮虛擬帳戶) (購買運彩遊戲幣)    44 周材駿（未提告） 臉書暱稱「高翔宙」 111年1月27日11時45分前某時、臉書Marketplace 顯示卡 111年1月27日11時45分 1萬3,000元 000-0000000000000000(蝦皮虛擬帳戶，蝦皮帳號賣家：朱惠玉) (購買運彩遊戲幣) -- 甲○○犯以網際網路對公眾散布詐欺取財罪，處有期徒刑壹年壹月。     111年1月27日11時45分前某時        45 張嘉倫（提告） 臉書暱稱「高翔宙」 111年2月14日8時51分前某時、不詳社團 PS4 PRO 111年2月14日8時51分 6,000元 000-0000000000000000(蝦皮虛擬帳戶，蝦皮帳號賣家：陳秋吟) (購買運彩遊戲幣) -- 甲○○犯以網際網路對公眾散布詐欺取財罪，處有期徒刑壹年壹月。     111年2月14日8時51分前某時        46 李之正（提告） 臉書暱稱「Heng Cai」 111年2月16日10時24分前某時、臉書 Marketplace PS4 PRO 111年2月16日10時24分 5,500元 000-0000000000000000(蝦皮虛擬帳戶，蝦皮帳號賣家：陳秋吟) (購買運彩遊戲幣) 3,000元 甲○○犯以網際網路對公眾散布詐欺取財罪，處有期徒刑壹年壹月。     111年2月16日10時24分前某時        47 常庭豪（提告） 臉書暱稱「高翔宙」 111年2月22日14時、電腦硬體買賣社團 顯示卡 111年2月22日14時54分 1萬500元 000-0000000000000000(蝦皮虛擬帳戶) (購買運彩遊戲幣) -- 甲○○犯以網際網路對公眾散布詐欺取財罪，處有期徒刑壹年壹月。     111年2月22日14時54分前某時  111年2月22日20時3分 1萬500元 000-0000000000000000(蝦皮虛擬帳戶) (購買運彩遊戲幣)    48 黃甚華（提告） 臉書暱稱「蔡意恆」 111年2月23日15時9分前某時、NINTENDO SWITCH二手交易區社團 SWITCH 111年2月23日15時9分 5,500元 000-0000000000000000(蝦皮虛擬帳戶) (購買運彩遊戲幣) -- 甲○○犯以網際網路對公眾散布詐欺取財罪，處有期徒刑壹年壹月。     111年2月23日15時9分前某時        49 陳杰瑞（提告） 臉書暱稱「高翔宙」 111年2月25日7時44分前某時、不詳社團 安博盒子九代機 111年2月25日7時44分 2,000元 000-0000000000000000(蝦皮虛擬帳戶，蝦皮帳號賣家：朱鎮金) (購買運彩遊戲幣) -- 甲○○犯以網際網路對公眾散布詐欺取財罪，處有期徒刑壹年壹月。     111年2月25日7時44分前某時        50 葉長霖（提告） 臉書暱稱「鄭凱霖」 111年3月3日12時27分前某日、不詳社團 PS4  111年3月3日12時27分 4,000元 000-0000000000000000(蝦皮虛擬帳戶，蝦皮帳號賣家：高才述) (購買運彩遊戲幣) 1,000元 甲○○犯以網際網路對公眾散布詐欺取財罪，處有期徒刑壹年壹月。     111年3月3日12時27分前某日        51 黃○傑（94年生，真實姓名詳卷）（提告） 臉書暱稱「高翔宙」 111年3月5日7時40分前某時、二手IPHONE交易買賣團 AIRPODS PRO 111年3月5日8時38分 3,500元 繳費代碼：CSZ00000000000（購買彩幣） -- 甲○○成年人對少年犯以網際網路對公眾散布詐欺取財罪，處有期徒刑壹年貳月。     111年3月5日8時38分前某時        52 林主安（提告） 臉書暱稱「蔡意恆」 111年4月12日13時23分前某時、GoPro全新@二手買賣社團 GOPRO 111年4月12日13時23分 7,000元 黃建文帳戶(購買彩幣) 7,000元 甲○○犯以網際網路對公眾散布詐欺取財罪，處有期徒刑壹年壹月。     111年4月12日13時23分前某時        53 陳俊良 （提告） 臉書暱稱「劉光楷」 111年4月13日10時46分前某時、PS5買賣交流區社團 PS4 PRO 111年4月13日10時46分 6,500元 黃建文帳戶(購買彩幣) 2萬9,500元 甲○○犯以網際網路對公眾散布詐欺取財罪，處有期徒刑壹年貳月。     111年4月13日10時46分前某時  111年4月13日13時55分 2萬2,500元          111年4月14日12時33分 5萬元          111年4月14日12時35分 2,000元          111年4月18日14時41分 2萬5,000元 陳世偉帳戶（購買伴伴陪玩鑽石）         111年4月21日10時47分 3萬4,000元          111年4月24日21時4分 3萬元          111年4月24日21時5分 3萬元     54 林培凱（提告） 臉書暱稱「劉光楷」 111年5月1日16時26分前某時、PS5/PS4台灣交流討論區社團 PS4遊戲機及卡帶 111年5月1日16時49分 7,500 黃建文帳戶(購買彩幣) -- 甲○○犯以網際網路對公眾散布詐欺取財罪，處有期徒刑壹年壹月。     111年5月1日16時26分前某時        55 吳謹彤（提告） 臉書暱稱「Cai Heng」 111年5月3日13時52分前某時、GoPro全新@二手買賣社團 GOPRO Hero7 111年5月3日13時52分 6,500元 陳世偉帳戶（購買伴伴陪玩鑽石） -- 甲○○犯以網際網路對公眾散布詐欺取財罪，處有期徒刑壹年壹月。     111年5月3日13時52分前某時        56 魏碧誼（提告） 臉書暱稱「Cai Heng」 111年5月8日17時42分前某時、NINTENDO SWITCH二手主機 遊戲周邊 買賣交易區（臺灣）社團 SWITCH主機及遊戲片 111年5月8日17時42分 6,200元 楊可欣帳戶（購買伴伴陪玩鑽石） 1,000元 甲○○犯以網際網路對公眾散布詐欺取財罪，處有期徒刑壹年壹月。     111年5月8日17時42分前某時        57 莊之強（提告） 臉書暱稱「Kao Xiang」 111年5月9日14時33分前某時、NINTENDO SWITCH二手交易區社團 SWITCH遊戲片 111年5月9日15時48分 6,500元 楊可欣帳戶（購買伴伴陪玩鑽石） -- 甲○○犯以網際網路對公眾散布詐欺取財罪，處有期徒刑壹年壹月。     111年5月9日15時48分前某時        58 林宜汶（提告） 臉書暱稱「鄭豪」 111年5月12日12時39分前某時、不詳社團 SWITCH主機及遊戲片 111年5月12日12時58分 4,200元 楊可欣帳戶（購買伴伴陪玩鑽石） -- 甲○○犯以網際網路對公眾散布詐欺取財罪，處有期徒刑壹年壹月。     111年5月12日12時39分前某時  111年5月16日14時57分 5,000元 林柏安帳戶（購買伴伴陪玩鑽石）         111年5月16日22時15分（5月17日1時35分入帳） 4,000元     59 何柏霖（未提告） 臉書暱稱「Kai Xing」 111年6月6日10時4分 樂高 梵谷星夜 111年6月6日10時4分 5,900元 翁翊暉土地銀行帳戶（購買伴伴陪玩鑽石） 5,900元 甲○○犯以網際網路對公眾散布詐欺取財罪，處有期徒刑壹年壹月。     111年6月6日10時4分        60 鄭宇博（提告） 臉書暱稱「高翔宙」 111年1月26日16時2分前某時、顯示卡專賣社團 顯示卡 111年1月26日16時2分 1萬2,000元 000-0000000000000000(蝦皮虛擬帳戶) (購買運彩遊戲幣) 1,000元 甲○○犯以網際網路對公眾散布詐欺取財罪，處有期徒刑壹年壹月。     111年1月26日16時2分前某時        61 陳家南（提告） 臉書暱稱「葉松和」、LINE暱稱「HONG」 111年2月10日18時8分前某時、不詳社團 顯示卡 111年2月10日18時8分 1萬3,000元 000-0000000000000000(蝦皮虛擬帳戶，蝦皮帳號賣家：張惠珠) (購買運彩遊戲幣) -- 甲○○犯以網際網路對公眾散布詐欺取財罪，處有期徒刑壹年壹月。     111年2月10日18時8分前某時        62 鄭宏偉（提告） 臉書暱稱「Kai Xing」 111年5月7日18時58分前某時、不詳社團 PS4 111年5月7日18時58分 3,500元 楊可欣帳戶 （購買伴伴陪玩鑽石） -- 甲○○犯以網際網路對公眾散布詐欺取財罪，處有期徒刑壹年壹月。     111年5月7日18時58分前某時        63 謝譯霈（提告） 臉書暱稱「Heng Cai」 111年5月8日16時56分前某時、switch二手遊戲片社團 SWITCH遊戲片 111年5月8日16時56分 4,000元 楊可欣帳戶 （購買伴伴陪玩鑽石） -- 甲○○犯以網際網路對公眾散布詐欺取財罪，處有期徒刑壹年壹月。     111年5月8日16時56分前某時  111年5月9日0時25分 6,000元     64 洪士強（提告） 臉書暱稱「Cai Heng」 111年5月16日15時、PS5.Switch.XBOX.PS4二手遊戲主機.軟體.周邊販賣區 SWITCH主機及遊戲片 111年5月16日16時53分 7,500元 林柏安帳戶（購買伴伴陪玩鑽石） 8,500元 甲○○犯以網際網路對公眾散布詐欺取財罪，處有期徒刑壹年壹月。     111年5月16日15時10分  111年5月16日21時52分（起訴書誤載為22時50分） 4,500元     65 江偉麒（提告） 臉書暱稱「Kao Xiang」 111年5月18日18時17分前某時、ps4/ps5（台灣買賣交流）社團 PS4 111年5月18日18時17分 2,060元 林柏安帳戶（購買伴伴陪玩鑽石） -- 甲○○犯以網際網路對公眾散布詐欺取財罪，處有期徒刑壹年壹月。     111年5月18日18時17分前某時        66 黃瑋笙（提告） 臉書暱稱「Kao Xiang」 111年5月22日23時21分、公仔社團 公仔 111年5月23日1時10分 1萬1,000元 余抒紜帳戶（購買伴伴陪玩鑽石） -- 甲○○犯以網際網路對公眾散布詐欺取財罪，處有期徒刑壹年壹月。     111年5月23日1時10分前某時  111年5月23日18時41分 1萬元 沈啟仁帳戶（購買伴伴陪玩鑽石）    67 何林楷葳（未提告） 臉書暱稱「Cai Heng」 111年6月1日16時46分前某時、不詳社團 PS4遊戲機 111年6月1日16時46分 6,700元 翁翊暉土地銀行帳戶（購買伴伴陪玩鑽石） 8,100元 甲○○犯以網際網路對公眾散布詐欺取財罪，處有期徒刑壹年壹月。     111年6月1日16時46分前某時  111年6月1日18時8分 1,400元     68 萬睿薰（提告） 臉書暱稱「Cai Heng」 111年6月4日12時12分、PS5/PS4遊戲基地-台灣PS系列交流、買賣討論社團 PS4 PRO及遊戲片 111年6月4日12時28分 9,000元 翁翊暉土地銀行帳戶（購買伴伴陪玩鑽石） -- 甲○○犯以網際網路對公眾散布詐欺取財罪，處有期徒刑壹年壹月。     111年6月4日12時28分前某時        69 章秀珍（未提告） 臉書暱稱「Cai Heng」 111年6月4日22時16分前某時、LEGO樂高台灣買賣交易區社團 樂高 111年6月4日22時16分 3,000元 翁翊暉土地銀行帳戶（購買伴伴陪玩鑽石） 3,000元 甲○○犯以網際網路對公眾散布詐欺取財罪，處有期徒刑壹年壹月。     111年6月4日22時16分前某時        70 被害人陳政緯（未提告） 臉書暱稱「Cai Heng」 111年6月4日23時17分前某時、不詳社團 樂高 111年6月4日23時17分 5,500元 翁翊暉土地銀行帳戶（購買伴伴陪玩鑽石） -- 甲○○犯以網際網路對公眾散布詐欺取財罪，處有期徒刑壹年壹月。     111年6月4日23時17分前某時        71 黃靖容（提告） 臉書暱稱「Kai Xing」 111年6月5日14時54分前某時、樂高台灣交易社團 樂高 111年6月5日18時40分 5,900元 翁翊暉土地銀行帳戶（購買伴伴陪玩鑽石） -- 甲○○犯以網際網路對公眾散布詐欺取財罪，處有期徒刑壹年壹月。     111年6月5日16時54分        72 王準（提告） 臉書暱稱「Cai Heng」、LINE暱稱「HONG」 111年6月5日20時50分前某時、不詳社團 PS4、PS5主機、周邊配件與遊戲片 111年6月5日21時34分 10萬元 翁翊暉土地銀行帳戶（購買伴伴陪玩鑽石） -- 甲○○犯以網際網路對公眾散布詐欺取財罪，處有期徒刑壹年貳月。     111年6月5日20時50分  111年6月5日21時53分 4萬9,500元          111年6月6日14時45分 1萬8,000元          111年6月7日12時25分 7萬元     73 潘弘祥（提告） 臉書暱稱「Kai Xing」 111年6月6日17時34分前某時、LEGO樂高台灣買賣交易區 樂高 111年6月6日20時 5,900元 翁翊暉土地銀行帳戶（購買伴伴陪玩鑽石） -- 甲○○犯以網際網路對公眾散布詐欺取財罪，處有期徒刑壹年壹月。     111年6月6日17時34分前某時        74 沈煜瀚（提告） 臉書暱稱「Cai Heng」 111年6月8日14時10分前某時、、LEGO樂高台灣買賣交易區 樂高 111年6月8日14時12分 5,500元 翁翊暉土地銀行帳戶（購買伴伴陪玩鑽石） -- 甲○○犯以網際網路對公眾散布詐欺取財罪，處有期徒刑壹年壹月。     111年6月8日14時10分前某時        75 葉宣彣（提告） 臉書暱稱「Cai Heng」 111年6月9日20時43分前某時、PS5.Switch.XBOX.PS4二手遊戲主機.軟體.周邊販賣區社團 PS4及遊戲片 111年6月9日20時43分 6,910元 翁翊暉連線銀行帳戶（購買伴伴陪玩鑽石） -- 甲○○犯以網際網路對公眾散布詐欺取財罪，處有期徒刑壹年壹月。     111年6月9日20時43分前某時        76 陳佳琪（提告） 臉書暱稱「Cai Heng」 111年6月9日20時5分、臉書Marketplace 樂高 111年6月9日22時10分 5,500元 翁翊暉連線銀行帳戶（購買伴伴陪玩鑽石） -- 甲○○犯以網際網路對公眾散布詐欺取財罪，處有期徒刑壹年壹月。     111年6月9日20時5分        77 陳光興（提告） 臉書暱稱「莊凱翔」 111年2月10日20時17分前某時、不詳社團 PS4 slim 500g 單手把 111年2月10日20時17分 6,500元 000-0000000000000000(蝦皮虛擬帳戶，蝦皮帳號賣家：陳秋吟) (購買運彩遊戲幣) -- 甲○○犯以網際網路對公眾散布詐欺取財罪，處有期徒刑壹年壹月。     111年2月10日20時17分前某時  111年2月12日12時37分 7,500元 000-0000000000000000(蝦皮虛擬帳戶，蝦皮帳號賣家：陳秋吟) (購買運彩遊戲幣)         111年2月12日15時2分 2萬元 000-0000000000000000(蝦皮虛擬帳戶，蝦皮帳號賣家：陳秋吟) (購買運彩遊戲幣)         111年2月12日18時34分 1萬3,500元 000-0000000000000000(蝦皮虛擬帳戶，蝦皮帳號賣家：張惠珠) (購買運彩遊戲幣)    78 李育誠（提告） 臉書暱稱不詳、LINE暱稱「HONG」 111年3月30日某時、不詳社團 PS4 111年3月31日18時6分 3,000元 陳世偉帳戶（購買伴伴陪玩鑽石） -- 甲○○犯以網際網路對公眾散布詐欺取財罪，處有期徒刑壹年壹月。     111年3月31日17時46分        79 湯亞融（提告） 臉書暱稱「Kao Xiang」（起訴書誤載為「Kai Xing」） 111年5月18日17時7分前某時、PS5/PS4遊戲基地-台灣PS系列交流、買賣討論社團 PS4主機及遊戲片 111年5月18日17時7分 6,000元 林柏安帳戶（購買伴伴陪玩鑽石） -- 甲○○犯以網際網路對公眾散布詐欺取財罪，處有期徒刑壹年壹月。     111年5月18日17時7分前某時  111年5月18日22時52分（5月19日1時47分入帳） 1,500元     80 楊博仲（提告） 臉書暱稱「Cai Heng」 111年5月19日19時23分前某時、臉書Marketplace 一番賞公仔 111年5月19日20時35分 4,000元 沈啟仁帳戶（購買伴伴陪玩鑽石） -- 甲○○犯以網際網路對公眾散布詐欺取財罪，處有期徒刑壹年壹月。     111年5月19日19時23分前某時        81 張富昇（提告） 臉書暱稱「Kao Xiang」 111年5月22日20時2分、不詳社團 公仔 111年5月22日21時41分 3,700元 沈啟仁帳戶（購買伴伴陪玩鑽石） -- 甲○○犯以網際網路對公眾散布詐欺取財罪，處有期徒刑壹年壹月。     111年5月22日20時2分        82 吳柏成（未提告） 臉書暱稱「Cai Heng」 111年6月3日17時前某時、臉書Marketplace PS4 111年6月3日17時45分 5,000元 翁翊暉土地銀行帳戶（購買伴伴陪玩鑽石） -- 甲○○犯以網際網路對公眾散布詐欺取財罪，處有期徒刑壹年壹月。     111年6月3日17時45分前某時        83 吳源豐（提告） 臉書暱稱「Cai Heng」 111年6月5日7時50分前某時、台灣樂高買賣專區社團 星空樂高 111年6月5日7時50分 5,500元 沈啟仁帳戶（購買伴伴陪玩鑽石） -- 甲○○犯以網際網路對公眾散布詐欺取財罪，處有期徒刑壹年壹月。     111年6月5日7時50分前某時        總計犯罪所得：152萬9,460元 已返還被害人、告訴人總金額：24萬7,810元 尚未返還被害人、告訴人總金額：128萬1,650元           
附表三：證據
編號 被害人 證據名稱 證據出處 1 告訴人張軒豪 告訴人張軒豪於警詢時之證述 警775號卷第25-28頁   內政部警政署反詐騙諮詢專線紀錄表、臉書列印資料、告訴人張軒豪與被告之對話記錄、通聯紀錄、宅急便顧客收執聯影本、被告土地銀行帳戶基本資料及客戶存款往來交易明細表（活存） 警775號卷第24、29-55頁；偵1058號卷第99頁；偵6597號卷第17、29頁 2 朱冠宇 內政部警政署反詐騙諮詢專線紀錄表、宅急便顧客收執聯影本、被告土地銀行帳戶基本資料及客戶存款往來交易明細表（活存） 警775號卷第56-57頁；偵1058號卷第95、103頁；偵6597號卷第17、32頁 3 告訴人劉光恆 告訴人劉光恆於警詢時之證述 警775號卷第59-63頁   內政部警政署反詐騙諮詢專線紀錄表、告訴人劉光恆與被告之對話記錄、轉帳交易明細、宅急便顧客收執聯影本、被告土地銀行帳戶基本資料及客戶存款往來交易明細表（活存） 警775號卷第58、64-75頁；偵1058號卷第101頁；偵6597號卷第17、34頁 4 告訴人陳緯宸 告訴人陳緯宸於警詢時之證述 警775號卷第77-78頁   內政部警政署反詐騙諮詢專線紀錄表、告訴人劉光恆與被告之對話記錄、被告貼文資料、轉帳交易明細、宅急便顧客收執聯影本、被告土地銀行帳戶基本資料及客戶存款往來交易明細表（活存） 警775號卷第76、79-80頁；偵1058號卷第105頁；偵6597號卷第17、34頁 5 告訴人徐翊豪 告訴人徐翊豪於警詢時之證述 警775號卷第82-84頁   內政部警政署反詐騙諮詢專線紀錄表、告訴人徐翊豪與被告之對話記錄、宅急便顧客收執聯影本、被告土地銀行帳戶基本資料及客戶存款往來交易明細表（活存） 警775號卷第81、85-88頁；偵1058號卷第97頁；偵6597號卷第17、34頁 6 告訴人黃章俊 告訴人黃章俊於警詢時之證述 警775號卷第90-91頁   內政部警政署反詐騙諮詢專線紀錄表、台幣存款交易明細、被告貼文資料、告訴人黃章俊與被告之對話記錄、被告土地銀行帳戶基本資料及客戶存款往來交易明細表（活存） 警775號卷第89、93-111頁；偵6597號卷第17、34頁 7 告訴人涂○宸 告訴人涂○宸於警詢時之證述 偵6327號卷2-2卷第286-287頁   內政部警政署反詐騙諮詢專線紀錄表、切結書、郵政自動櫃員機交易明細表、郵政存簿儲金簿影本、宅急便顧客收執聯影本、臺南市政府警察局第三分局安順派出所陳報單、受（處）理案件證明單、受理各類案件紀錄表、受理詐騙帳戶通報警示簡便格式表、金融機構聯防機制通報單、告訴人涂○宸與被告之對話記錄、被告土地銀行帳戶基本資料及客戶存款往來交易明細表（活存） 警775號卷第112、115-117頁；偵1058號卷第93頁；偵6327號卷第285、291-292、294-295、297-299頁；偵6597號卷第17、35頁 8 告訴人鄭堯嘉 告訴人鄭堯嘉於警詢時之證述 警775號卷第120-122頁   內政部警政署反詐騙諮詢專線紀錄表、被告土地銀行帳戶基本資料及客戶存款往來交易明細表（活存） 警775號卷第119頁；偵6597號卷第17、36頁 9 李冠霖 證人乙○○於警詢時之證述 警400號卷第13-14頁；偵1058號卷第117-125頁   內政部警政署反詐騙諮詢專線紀錄表、證人乙○○帳戶基本資料及交易明細、宅急便顧客收執聯影本 警775號卷第123頁；他卷第59-60頁；偵1058號卷第111頁 10 告訴人姚人豪 告訴人姚人豪、證人乙○○於警詢時之證述 警775號卷第125-129頁；警400號卷第13-14頁；偵1058號卷第117-125頁   內政部警政署反詐騙諮詢專線紀錄表、存款交易明細、告訴人姚人豪與被告之對話記錄、證人乙○○帳戶基本資料及交易明細、宅急便顧客收執聯影本 警775號卷第124、130-144頁；他卷第60頁；偵1058號卷第109頁 11 告訴人王俊凱 告訴人王俊凱、證人乙○○於警詢時之證述 他卷第13-14頁；警400號卷第13-14頁；偵1058號卷第117-125頁   臺中市政府警察局第三分局勤工派出所陳報單、受（處）理案件證明單、受理各類案件紀錄表、受理詐騙帳戶通報警示簡便格式表、內政部警政署反詐騙諮詢專線紀錄表、未登摺明細、告訴人王俊凱與被告之對話記錄、金融機構聯防機制通報單、證人乙○○帳戶基本資料及交易明細 他卷第11-12、15-20、61頁  12 告訴人唐逸璇 告訴人唐逸璇、證人乙○○於警詢時之證述 他卷第152-154頁；警400號卷第13-14頁；偵1058號卷第117-125頁   內政部警政署反詐騙諮詢專線紀錄表、臺中市政府警察局第六分局工業派出所受理詐騙帳戶通報警示簡變格式表、告訴人唐逸璇與被告之對話記錄、網路銀行交易明細、被告貼文資料、證人乙○○帳戶基本資料及交易明細 警775號卷第151、155-162頁；他卷第61頁 13 告訴人邱國峰 告訴人邱國峰、證人乙○○於警詢時之證述 警775號卷第164-165頁；警400號卷第13-14頁；偵1058號卷第117-125頁   內政部警政署反詐騙諮詢專線紀錄表、存款交易明細、告訴人邱國峰與被告之對話記錄、被告貼文資料、臉書社團、被告臉書資料之行動電話翻拍照片、宅急便顧客收執聯影本、證人乙○○帳戶基本資料及交易明細 警775號卷第163、166-171頁；偵1058號卷第107頁；他卷第61頁 14 告訴人林明宜 告訴人林明宜、證人乙○○於警詢時之證述 警775號卷第173-175頁；警400號卷第13-14頁；偵1058號卷第117-125頁   內政部警政署反詐騙諮詢專線紀錄表、郵政存簿儲金簿影本、郵政自動櫃員機交易明細表、告訴人林明宜與被告之對話記錄、被告貼文資料、臉書社團、被告臉書資料之行動電話翻拍照片、證人乙○○帳戶基本資料及交易明細 警775號卷第172、177-183頁；他卷第61頁 15 告訴人楊文瑞 告訴人楊文瑞、證人乙○○於警詢時之證述 警775號卷第185-187頁；警400號卷第13-14頁；偵1058號卷第117-125頁   內政部警政署反詐騙諮詢專線紀錄表、告訴人楊文瑞與被告之對話記錄、臉書社團、被告臉書資料之行動電話翻拍照片、網路銀行交易明細、證人乙○○帳戶基本資料及交易明細 警775號卷第184、188-190頁；他卷第61-62頁 16 告訴人陳重運 告訴人陳重運、告訴人乙○○於警詢時之證述 警775號卷第192-194頁；警400號卷第13-14頁；偵1058號卷第117-125頁   內政部警政署反詐騙諮詢專線紀錄表、網路銀行交易明細、告訴人陳重運與被告之對話記錄、證人乙○○帳戶基本資料及交易明細 警775號卷第191、195-200頁；他卷第61頁 17 告訴人王昭鴻 告訴人王昭鴻、證人即告訴人王昭鴻友人劉臻、證人乙○○於警詢時之證述 警775號卷第202-206頁；警400號卷第13-14頁；偵1058號卷第117-125頁   內政部警政署反詐騙諮詢專線紀錄表、網路銀行交易明細、證人乙○○帳戶基本資料及交易明細 警775號卷第201、208頁、他卷第61頁 18 魏呈祐 證人乙○○於警詢時之證述 警400號卷第13-14頁；偵1058號卷第117-125頁   內政部警政署反詐騙諮詢專線紀錄表、證人乙○○帳戶基本資料及交易明細 警775號卷第209頁；他卷第61頁 19 告訴人鐘聖博 告訴人鐘聖博、證人乙○○於警詢時之證述 警775號卷第211-213頁；警400號卷第13-14頁；偵1058號卷第117-125頁   內政部警政署反詐騙諮詢專線紀錄表、告訴人鐘聖博與被告之對話記錄、高雄綜活儲存款記錄、證人乙○○帳戶基本資料及交易明細 警775號卷第210、214-215頁；他卷第61頁 20 告訴人陳穩 告訴人陳穩、證人乙○○於警詢時之證述 警775號卷第218-220頁；警400號卷第13-14頁；偵1058號卷第117-125頁   內政部警政署反詐騙諮詢專線紀錄表、告訴人陳穩與被告之對話記錄、社團網頁、被告臉書、LINE頁面、告訴人陳穩所記載與被告交易記錄、證人乙○○帳戶基本資料及交易明細、陳宇凡帳戶之存款基本資料及交易明細、證人陳穩帳戶之存款基本資料及交易明細、林育興帳戶之基本資料及交易明細 警775號卷第216、221-224、228-229頁；他卷第61頁；訴卷卷一第221-242、337-341頁 21 告訴人楊○恩 告訴人楊○恩於警詢時之證述 警775號卷第231-235頁   內政部警政署反詐騙諮詢專線紀錄表、彰化銀行存摺影本、7-11代收款專用繳款證明、被告臉書資料、張貼文章、告訴人楊○恩與被告之對話記錄、社團網頁、繳費記錄等行動電話翻拍照片、宅急便顧客收執聯影本 警775號卷第230、236-243頁；偵1058號卷第113頁 22 告訴人卓瑞凱 告訴人卓瑞凱於警詢時之證述 警775號卷第245-246頁   內政部警政署反詐騙諮詢專線紀錄表、被告貼文資料、告訴人卓瑞凱與被告之對話記錄、社團網頁、陳映愷帳戶之客戶基本資料表、交易明細 警775號卷第244、247-253頁；訴卷卷一第195-210頁 23 告訴人鄭崴元 告訴人鄭崴元於警詢時之證述 警400號卷第11-12頁   內政部警政署反詐騙諮詢專線紀錄表、新北市政府警察局林口分局文林派出所受理詐騙帳戶通報警示簡便格式表、金融機構聯防機制通報單、交易明細查詢、薛松壹帳戶基本資料及交易明細、告訴人鄭崴元與被告之對話記錄、被告之貼文資料、宅急便顧客收執聯影本 警400號卷第17-93頁；偵1058號卷第115頁 24 告訴人柯立威 告訴人柯立威於警詢時之證述 他卷第25-28頁   桃園市政府警察局大溪分局三元派出所陳報單、受理各類案件紀錄表、受理詐騙帳戶通報警示簡便格式表、受（處）理案件證明單、內政部警政署反詐騙諮詢專線紀錄表、中國信託銀行交易明細、告訴人柯立威與被告之對話記錄 他卷第23-24、29-36頁 25 告訴人蔡向柏 告訴人蔡向柏於警詢時之證述 警775號卷第267-269頁   內政部警政署反詐騙諮詢專線紀錄、告訴人蔡向柏與被告之對話記錄、被告臉書資料、社團網頁 警775號卷第266、270-273頁 26 鄒義恆 內政部警政署反詐騙諮詢專線紀錄 警775號卷第274頁 27 告訴人黃○霖 告訴人黃○霖於警詢時之證述 他卷第38-41頁   臺南市政府警察局新營分局中山路派出所陳報單、受（處）理案件證明單、受理各類案件紀錄表、受理詐騙帳戶通報警示簡便格式表、內政部警政署反詐騙諮詢專線紀錄表、台新銀行交易明細、郵政存簿儲金簿影本、告訴人黃○霖與被告之對話記錄、告訴人黃○霖郵局帳戶基本資料及交易明細、謝佩芮帳戶基本資料及交易明細 他卷第37、43-55頁；警003號卷第425-431頁 28 告訴人井俊凱 告訴人井俊凱於警詢時之證述 警775號卷第290-292頁   內政部警政署反詐騙諮詢專線紀錄表、存款帳戶查詢、通聯記錄、告訴人井俊凱與被告之對話記錄、告訴人井俊凱與其他受害網友之對話記錄、謝佩芮帳戶基本資料及交易明細 警775號卷第289、294-300頁；警003號卷第428-430頁 29 告訴人朱奕凡 告訴人朱奕凡、陳穩於警詢時之證述 警775號卷第218-220、321-323頁   內政部警政署反詐騙諮詢專線紀錄表、告訴人朱奕凡與被告之對話記錄、被告臉書資料、網路銀行交易明細、證人陳穩帳戶之存款基本資料及交易明細 警775號卷第320、325-329頁；訴卷卷一第241-252頁 30 告訴人陳建瑋 告訴人陳建瑋、陳穩、黃昱誠於警詢時之證述 警775號卷第218-220、331-332、349-353頁   7-11代收款專用繳款證明、全家繳費明細、告訴人陳穩所記載與被告交易記錄、內政部警政署反詐騙諮詢專線紀錄表、往來明細、OK.MART代收款專用繳款證明、告訴人黃昱誠查詢12個月交易/彙總登摺明細、告訴人黃昱誠與被告之對話記錄、被告LINE資料、宅配通代收點收執聯影本、證人陳穩帳戶之存款基本資料及交易明細、證人黃昱誠帳戶客戶基本資料及交易明細 警775號卷第225-226、228-229、330、333-336、354-356、357-362頁；偵1058號卷第49頁；訴卷卷一第241-252、327-331頁 31 告訴人廖榮輝 告訴人廖榮輝、陳穩於警詢時之證述 警775號卷第218-220、338-340頁   內政部警政署反詐騙諮詢專線紀錄表、告訴人廖榮輝與被告之對話記錄、被告貼文資料、往來明細、通聯記錄 警775號卷第337、341-347頁 32 告訴人黃昱誠 告訴人黃昱誠、證人乙○○於警詢時之證述 警775號卷第349-353頁；警400號卷第13-14頁；偵1058號卷第117-125頁   內政部警政署反詐騙諮詢專線紀錄表、告訴人黃昱誠查詢12個月交易/彙總登摺明細、告訴人黃昱誠與被告之對話記錄、被告LINE資料、證人乙○○帳戶基本資料及交易明細、陳建宏帳戶之存款基本資料及交易明細、證人黃昱誠帳戶客戶基本資料及交易明細 警775號卷第348、355-362頁；他卷第59頁；訴卷卷一第317-323、327-331頁 33 告訴人杜祈霖 告訴人杜祈霖、證人乙○○於警詢時之證述 警775號卷第364-365頁；警400號卷第13-14頁；偵1058號卷第117-125頁   內政部警政署反詐騙諮詢專線紀錄表、存摺影本、台新國際商業銀行對帳單交易明細、被告提供之身分證影本、被告之臉書資料、告訴人杜祈霖與被告之對話記錄、證人乙○○帳戶基本資料及交易明細、宅急便顧客收執聯影本 警775號卷第363、366-375頁；他卷第59頁；偵1058號卷第79頁 34 告訴人歐華軍 告訴人歐華軍於警詢時之證述 警775號卷第377-378頁   內政部警政署反詐騙諮詢專線紀錄表、告訴人歐華軍與被告之對話記錄 警775號卷第376、379-381頁 35 告訴人秦碩亨 告訴人秦碩亨、證人乙○○於警詢時之證述 警775號卷第383-385頁；警400號卷第13-14頁；偵1058號卷第117-125頁   內政部警政署反詐騙諮詢專線紀錄表、遭詐騙之交易記錄、網路銀行交易明細、告訴人秦碩亨與被告之對話記錄、被告之臉書資料、證人乙○○帳戶基本資料及交易明細 警775號卷第382、387-390頁；他卷第60頁 36 告訴人黃靖雯 告訴人黃靖雯、證人乙○○於警詢時之證述 警775號卷第392-394頁；警400號卷第13-14頁；偵1058號卷第117-125頁   內政部警政署反詐騙諮詢專線紀錄表、切結書、告訴人黃靖雯與被告之對話記錄、網路銀行交易明細、證人乙○○帳戶基本資料及交易明細 警775號卷第391、395-400頁；他卷第60頁 37 告訴人葉宜修 告訴人葉宜修於警詢時之證述 警775號卷第402-404頁   內政部警政署反詐騙諮詢專線紀錄表、社團網頁資料、被告臉書資料、告訴人葉宜修與被告之對話記錄、帳戶明細、提款卡影本、證人乙○○帳戶基本資料及交易明細 警775號卷第401、406-410頁；他卷第59頁 38 告訴人陳國俊 告訴人陳國俊、證人乙○○於警詢及偵訊時之證述 偵6597號卷第7-10頁；警400號卷第13-14頁；偵1058號卷第117-125頁   高雄市政府警察局仁武分局仁武派出所受（處）理案件進行單、受理各類案件紀錄表、受理詐騙帳戶通報警示簡便格式表、臺灣土地銀行客戶存款往來交易明細表（活存）、內政部警政署反詐騙諮詢專線紀錄表、金融機構聯防機制通報單、詐騙過程、告訴人陳國俊與被告之對話記錄、被告提出之身分證翻拍照片、網路匯款紀錄、宅急便顧客收執聯影本、林益瑭帳戶之存款基本資料及交易明細 偵6597號卷第11、32-33、43-49、53-61、67-85頁；偵1058號卷第59、87-89頁；訴卷卷一第289-313頁。 39 告訴人謝士揚 告訴人謝士揚於警詢及偵訊時之證述、告訴人游騰堯於警詢時之證述 偵3681號卷第25-27、53-54頁；警775號卷第428-434頁   內政部警政署反詐騙諮詢專線紀錄表、臺北市政府警察局內湖分局康樂派出所受理詐騙帳戶通報警示簡便格式表、陳報單、受理各類案件紀錄表、受（處）理案件進行單、金融機構聯防機制通報單、網路銀行交易明細、被告臉書貼文、被告提出之身分證翻拍照片、案發重點整理、告訴人謝士揚與被告之對話記錄、7-11代收款專用繳款證明、告訴人游騰堯與被告之對話記錄、宅急便顧客收執聯影本、告訴人游騰堯帳戶基本資料及交易明細 偵3681號卷第29、31-41、57-89頁；警775號卷第435-487頁；偵1058號卷第61、75頁；訴卷卷一第211-216頁 40 告訴人游騰堯 告訴人游騰堯於警詢時之證述 警775號卷第428-434頁   內政部警政署反詐騙諮詢專線紀錄表、被告貼文資料、告訴人游騰堯與被告之對話記錄、帳戶明細、提款卡影本、宅急便顧客收執聯影本、告訴人游騰堯帳戶基本資料及交易明細 警775號卷第427、436-487頁；偵1058號卷第71、77頁；訴卷第211-216頁 41 告訴人楊奕儒 告訴人楊奕儒、黃○霖於警詢時之證述 警003號卷第30-31頁；他卷第38-41頁   內政部警政署反詐騙諮詢專線紀錄表、告訴人楊奕儒與被告之對話記錄、郵政自動櫃員機交易明細表、帳戶明細、提款卡影本、社團網頁、全家繳費單、告訴人黃○霖郵政存簿儲金簿影本、告訴人黃○霖與被告之對話記錄、告訴人黃○霖郵局帳戶基本資料、交易明細 警003號卷第29、32-50、425-427頁；他卷第47、49-55頁 42 告訴人余中瀚 告訴人余中瀚於警詢時之證述 警003號卷第52-53頁   內政部警政署反詐騙諮詢專線紀錄表、網路銀行交易明細、謝佩芮帳戶基本資料及交易明細、告訴人余中瀚與被告之對話記錄、受理詐騙帳戶通報警示簡便格式表、金融機構聯防機制通報單 警003號卷第51、55-58、428-430頁；偵6327號卷第215-218頁；訴卷卷一第171-174頁 43 告訴人劉昆璉 告訴人劉昆璉於警詢時之證述 警003號卷第60-61頁   內政部警政署反詐騙諮詢專線紀錄表、中國信託銀行交易明細、匯款紀錄、告訴人劉昆璉與被告之對話記錄、新加坡商蝦皮娛樂電商有限公司台灣分公司111年6月14日蝦皮電商字第0220614026S號函及所附虛擬帳號對應交易資訊相關資料、111年7月21日蝦皮電商字第0220721104S號函及所附虛擬帳號對應交易資訊相關資料 警003號卷第59、62-63、547-548頁；111年度偵字第3411號卷，下稱偵3411號卷，第47-48頁 44 被害人周材駿 被害人周材駿於警詢時之證述 警003號卷第65-68頁   內政部警政署反詐騙諮詢專線紀錄表、被害人周材駿與被告之對話記錄、被告貼文資料、新加坡商蝦皮娛樂電商有限公司台灣分公司111年3月15日蝦皮電商字第0220315147S號函及所附虛擬帳號對應交易資訊相關資料 警003號卷第64、69-74、545-546頁 45 告訴人張嘉倫 告訴人張嘉倫於警詢時之證述 警003號卷第76-79頁   內政部警政署反詐騙諮詢專線紀錄表、中國信託銀行存款交易明細、告訴人張嘉倫與被告之對話記錄、被告臉書個人資料、新加坡商蝦皮娛樂電商有限公司台灣分公司111年6月14日蝦皮電商字第0220614026S號函及所附虛擬帳號對應交易資訊相關資料 警003號卷第75、80-84、547-548頁 46 告訴人李之正 告訴人李之正於警詢時之證述 警003號卷第86-87頁   內政部警政署反詐騙諮詢專線紀錄表、告訴人李之正與被告之對話記錄、交易明細、被告臉書個人資料、新加坡商蝦皮娛樂電商有限公司台灣分公司111年6月14日蝦皮電商字第0220614026S號函及所附虛擬帳號對應交易資訊相關資料 警003號卷第85、88-89、547-548頁 47 告訴人常庭豪 告訴人常庭豪於警詢時之證述 警003號卷第91-94頁   內政部警政署反詐騙諮詢專線紀錄表、告訴人常庭豪與被告之對話記錄、交易明細、新加坡商蝦皮娛樂電商有限公司台灣分公司111年3月15日蝦皮電商字第0220315147S號函及所附虛擬帳號對應交易資訊相關資料 警003號卷第90-100、545-546頁 48 告訴人黃甚華 告訴人黃甚華於警詢時之證述 警003號卷第102-103頁   內政部警政署反詐騙諮詢專線紀錄表、告訴人黃甚華與被告之對話記錄、新加坡商蝦皮娛樂電商有限公司台灣分公司111年3月15日蝦皮電商字第0220315147S號函及所附虛擬帳號對應交易資訊相關資料 警003號卷第101、104-107、545-546頁 49 告訴人陳杰瑞 告訴人陳杰瑞於警詢時之證述 警003號卷第110-111頁   內政部警政署反詐騙諮詢專線紀錄表、告訴人陳杰瑞與被告之對話記錄、被告貼文資料、往來明細、新加坡商蝦皮娛樂電商有限公司台灣分公司111年6月14日蝦皮電商字第0220614026S號函及所附虛擬帳號對應交易資訊相關資料 警003號卷第109、112-116、547-548頁 50 告訴人葉長霖 告訴人葉長霖於警詢時之證述 警003號卷第118-119頁   內政部警政署反詐騙諮詢專線紀錄表、告訴人葉長霖與被告之對話記錄、網路銀行交易明細、新加坡商蝦皮娛樂電商有限公司台灣分公司111年6月14日蝦皮電商字第0220614026S號函及所附虛擬帳號對應交易資訊相關資料 警003號卷第117、120-127、547-548頁 51 告訴人黃○傑 告訴人黃○傑於警詢時之證述 警003號卷第129-130頁   內政部警政署反詐騙諮詢專線紀錄表 警003號卷第128頁 52 告訴人林主安 告訴人林主安、證人黃建文於警詢時之證述 警003號卷第132-134頁；偵6327號卷2-2第79-84頁   內政部警政署反詐騙諮詢專線紀錄表、告訴人林主安與被告之對話記錄、被告網頁資料、網路銀行交易明細、黃建文帳戶存款基本資料及交易明細 警003號卷第131、136-139、431、433頁 53 告訴人陳俊良 告訴人陳俊良、證人黃建文、陳世偉於警詢時之證述 警003號卷第141-144頁；偵6327號卷第11-13頁；偵6327號卷2-2第79-84、101-103頁   內政部警政署反詐騙諮詢專線紀錄表、交易明細、一般包裹查詢、被告傳送之寄貨資料、社團網頁、黃建文帳戶存款基本資料及交易明細、陳世偉帳戶存款基本資料及交易明細 警003號卷第140、145-151、431、434-437、453、459、463、467頁 54 告訴人林培凱 告訴人林培凱、證人黃建文於警詢時之證述 警003號卷第153-155頁；偵6327號卷2-2第79-84頁   內政部警政署反詐騙諮詢專線紀錄表、交易明細、告訴人林培凱與被告之對話記錄、被告貼文資料、黃建文帳戶存款基本資料及交易明細 警003號卷第152、156-158、31、451頁 55 告訴人吳謹彤 告訴人吳謹彤、證人陳世偉於警詢時之證述 警003號卷第160-162頁；偵6327號卷2-2第101-103頁   內政部警政署反詐騙諮詢專線紀錄表、交易明細、告訴人吳謹彤與被告之對話記錄、被告貼文資料、臉書資料、陳世偉帳戶存款基本資料及交易明細 警003號卷第159、163-166、453、475頁 56 告訴人魏碧誼 告訴人魏碧誼於警詢時之證述 警003號卷第168-170頁   內政部警政署反詐騙諮詢專線紀錄表、交易明細、告訴人魏碧誼與被告之對話記錄、被告貼文資料、臉書資料、楊可欣帳戶存款基本資料及交易明細 警003號卷第167、171-177、479、487頁 57 告訴人莊之強 告訴人莊之強於警詢時之證述 警003號卷第179-180頁   內政部警政署反詐騙諮詢專線紀錄表、交易明細、告訴人莊之強與被告之對話記錄、被告貼文資料、通聯記錄、楊可欣帳戶存款基本資料及交易明細 警003號卷第178、181-185、479、488頁 58 告訴人林宜汶 告訴人林宜汶於警詢時之證述 警003號卷第187-188頁   內政部警政署反詐騙諮詢專線紀錄表、交易明細、告訴人林宜汶與被告之對話記錄、7-11貨態查詢系統、楊可欣帳戶存款基本資料及交易明細、林柏安帳戶存款基本資料及交易明細 警003號卷第186、189-205、479、492、500-502頁 59 被害人何柏霖 內政部警政署反詐騙諮詢專線紀錄表、翁翊暉土地銀行帳戶基本資料及交易明細、被害人何柏霖與被告之對話紀錄、被告臉書資料、貼文資料 警003號卷第206、523、527頁；偵6327號卷2-2第111-117頁 60 告訴人鄭宇博 告訴人鄭宇博於警詢時之證述 警003號卷第209-211頁   內政部警政署反詐騙諮詢專線紀錄表、交易明細、告訴人鄭宇博與被告之對話記錄、新加坡商蝦皮娛樂電商有限公司台灣分公司111年7月21日蝦皮電商字第0220721104S號函及所附虛擬帳號對應交易資訊相關資料 警003號卷第208、212-217頁；偵3411號卷第67-68頁 61 告訴人陳家南 告訴人陳家南於警詢時之證述 警003號卷第219-221頁   內政部警政署反詐騙諮詢專線紀錄表、交易明細、告訴人陳家南與被告之對話記錄、新加坡商蝦皮娛樂電商有限公司台灣分公司111年7月21日蝦皮電商字第0220721104S號函及所附虛擬帳號對應交易資訊相關資料 警003號卷第218、222-227頁；偵3411號卷第67-68頁 62 告訴人鄭宏偉 告訴人鄭宏偉於警詢時之證述 偵3411號卷第51-52頁   新北市政府警察局三重分局大同派出所受（處）理案件證明單、受理各類案件紀錄表、受理詐騙帳戶通報警示簡便格式表、金融機構聯防機制通報單、內政部警政署反詐騙諮詢專線紀錄表、告訴人鄭宏偉與被告之對話紀錄、楊可欣帳戶存款基本資料及交易明細 偵3411號卷第53-57、61-65；警003號卷479、484頁 63 告訴人謝譯霈 告訴人謝譯霈於警詢時之證述 警003號卷第232-234頁   內政部警政署反詐騙諮詢專線紀錄表、交易明細翻拍照片、告訴人謝譯霈與被告之對話記錄、楊可欣帳戶存款基本資料及交易明細 警003號卷第231、235-236、479、487-488頁 64 告訴人洪士強 告訴人洪士強於警詢時之證述 警003號卷第238-242頁   內政部警政署反詐騙諮詢專線紀錄表、告訴人洪士強與被告之對話記錄、被告貼文資料、被告退款明細、林柏安帳戶存款基本資料及交易明細 警003號卷第237、244-261、500、502頁 65 告訴人江偉麒 告訴人江偉麒於警詢時之證述 警003號卷第263-264頁   內政部警政署反詐騙諮詢專線紀錄表、交易明細、告訴人江偉麒與被告之對話記錄、林柏安帳戶存款基本資料及交易明細 警003號卷第262、265-270、500、505頁 66 告訴人黃瑋笙 告訴人黃瑋笙於警詢時之證述 警003號卷第272-274頁   內政部警政署反詐騙諮詢專線紀錄表、余抒紜帳戶基本資料及交易明細、沈啟仁帳戶基本資料及交易明細 警003號卷第271、507-508、531、542頁 67 被害人何林楷葳 內政部警政署反詐騙諮詢專線紀錄表、翁翊暉土地銀行帳戶基本資料及交易明細 警003號卷第275、523、526頁 68 告訴人萬睿薰 告訴人萬睿薰於警詢時之證述 警003號卷第277-279頁   內政部警政署反詐騙諮詢專線紀錄表、交易明細、告訴人萬睿薰與被告之對話記錄、社團頁面、被告貼文資料、個人資料、翁翊暉土地銀行帳戶基本資料及交易明細 警003號卷第276、280-281、523、527頁 69 被害人章秀珍 被害人章秀珍於警詢時之證述 警003號卷第284-285頁   內政部警政署反詐騙諮詢專線紀錄表、告訴人章秀珍與被告之對話記錄、被告貼文資料、個人資料、通聯記錄、交易明細、翁翊暉土地銀行帳戶基本資料及交易明細 警003號卷第283、286-290、523、527頁 70 被害人陳政緯 內政部警政署反詐騙諮詢專線紀錄表、被害人陳政緯與被告之對話記錄及交易明細、臺北市政府警察局松山分局中崙派出所員警工作紀錄簿、翁翊暉土地銀行帳戶基本資料及交易明細 警003號卷第291-295、523、527頁 71 告訴人黃靖容 告訴人黃靖容於警詢時之證述 警003號卷第297-298頁   內政部警政署反詐騙諮詢專線紀錄表、通聯記錄、告訴人黃靖容與被告之對話記錄、交易明細、翁翊暉土地銀行帳戶基本資料及交易明細 警003號卷第296、299-302、523、527頁 72 告訴人王準 告訴人王準於警詢時之證述 警003號卷第304-305頁   內政部警政署反詐騙諮詢專線紀錄表、告訴人王準與被告之對話記錄、交易明細、翁翊暉土地銀行帳戶基本資料及交易明細 警003號卷第303、306-314、523、527-528頁 73 告訴人潘弘祥 告訴人潘弘祥於警詢時之證述 警003號卷第316-317頁   內政部警政署反詐騙諮詢專線紀錄表、中國信託銀行交易明細、被告臉書個人資料、貼文資料、告訴人潘弘祥與被告之對話記錄、存摺照片、翁翊暉土地銀行帳戶基本資料及交易明細 警003號卷第315、318-325、523、528頁 74 告訴人沈煜瀚 告訴人沈煜瀚於警詢時之證述 警003號卷第327-328頁   內政部警政署反詐騙諮詢專線紀錄表、翁翊暉土地銀行帳戶基本資料及交易明細 警003號卷第326、523、528頁 75 告訴人葉宣彣 告訴人葉宣彣於警詢時之證述 警003號卷第330-331頁   內政部警政署反詐騙諮詢專線紀錄表、翁翊暉連線銀行帳戶基本資料及交易明細 警003號卷第329、511-512頁 76 告訴人陳佳琪 告訴人陳佳琪於警詢時之證述 警003號卷第333-334頁   內政部警政署反詐騙諮詢專線紀錄表、交易明細、告訴人陳佳琪與被告之對話記錄、翁翊暉連線銀行帳戶基本資料及交易明細 警003號卷第332、335-338、511-512頁 77 告訴人陳光興 告訴人陳光興於警詢時之證述 警003號卷第340-342頁   內政部警政署反詐騙諮詢專線紀錄表、告訴人陳光興與被告之對話記錄、交易明細、新加坡商蝦皮娛樂電商有限公司台灣分公司111年7月21日蝦皮電商字第0220721104S號函及所附虛擬帳號對應交易資訊相關資料 警003號卷第339、343-349頁；偵3411號卷第67-68頁 78 告訴人李育誠 告訴人李育誠、證人陳世偉於警詢時之證述 警003號卷第351-353頁；偵6327號卷2-2第101-103頁   內政部警政署反詐騙諮詢專線紀錄表、交易明細、告人李育誠與被告之對話記錄、通聯記錄、交易明細、陳世偉帳戶存款基本資料及交易明細 警003號卷第350、354-367、453-454頁 79 告訴人湯亞融 告訴人湯亞融於警詢時之證述 警003號卷第369-372頁   內政部警政署反詐騙諮詢專線紀錄表、郵政自動櫃員機交易明細表、郵政存簿儲金簿封面、被告貼文資料、臉書個人資料、告訴人湯亞融與被告之對話記錄、林柏安帳戶存款基本資料及交易明細 警003號卷第368、373-378、500、505頁 80 告訴人楊博仲 告訴人楊博仲於警詢時之證述 警003號卷第380-381頁   內政部警政署反詐騙諮詢專線紀錄表、郵政存簿儲金簿影本、被告臉書個人資料、告訴人楊博仲與被告之對話記錄、沈啟仁帳戶基本資料及交易明細 警003號卷第379、382-388、531、541頁 81 告訴人張富昇 告訴人張富昇於警詢時之證述 警003號卷第390-392頁   內政部警政署反詐騙諮詢專線紀錄表、告訴人張富昇與被告之對話記錄、交易明細、被告臉書個人資料、沈啟仁帳戶基本資料及交易明細 警003號卷第389、393-402、531、542頁 82 被害人吳柏成 被害人吳柏成、證人即告訴人吳柏成之妻湯惠萍於警詢時之證述 警003號卷第404-408頁   內政部警政署反詐騙諮詢專線紀錄表、合作金庫銀行存款存摺影本、被害人吳柏成與被告之對話記錄、被告臉書個人資料、交易明細、翁翊暉土地銀行帳戶基本資料及交易明細 警003號卷第403、409-413、523、527頁 83 告訴人吳源豐 告訴人吳源豐於警詢時之證述 警003號卷第415-416頁   內政部警政署反詐騙諮詢專線紀錄表、被告臉書個人資料、告訴人吳源豐與被告之對話記錄、郵政存簿儲金簿影本、沈啟仁帳戶基本資料及交易明細 警003號卷第414、417-424、531、543頁